Config:
  hfst:
    Gen: ../../../src/generator-gt-norm.hfst
    Morph: ../../../src/analyser-gt-norm.hfst
  xerox:
    Gen: ../../../src/generator-gt-norm.xfst
    Morph: ../../../src/analyser-gt-norm.xfst
    App: lookup

Tests:

# todo:
# Proofread the gold standard (below)
# Then: run analyser, then correct.


  Noun - ihminen - ei tsekattu : # Noun 'unchangeable' - ei tsekattu
     muuttumaton+A+Sg+Nom: muuttumaton
     muuttumaton+A+Sg+Gen: muuttumattoman
     muuttumaton+A+Sg+Par: muuttumatonta
     muuttumaton+A+Sg+Tra: muuttumattomaksi
     muuttumaton+A+Sg+Abe: muuttumattomatta
     muuttumaton+A+Sg+Ine: muuttumattomassa
     muuttumaton+A+Sg+Ela: muuttumattomasta
     muuttumaton+A+Sg+Ill: muuttumattomhaan
     muuttumaton+A+Sg+Ade: muuttumattomalla
     muuttumaton+A+Sg+Abl: muuttumattomalta
     muuttumaton+A+Sg+All: muuttumattomalle
     muuttumaton+A+Sg+Ess: muuttumattomana
     muuttumaton+A+Pl+Nom: muuttumattomat
     muuttumaton+A+Pl+Gen: muuttumattomitten
     muuttumaton+A+Pl+Par: muuttumattomia
     muuttumaton+A+Pl+Tra: muuttumattomiksi
     muuttumaton+A+Pl+Abe: muuttumattomitta
     muuttumaton+A+Pl+Ine: muuttumattomissa
     muuttumaton+A+Pl+Ela: muuttumattomista
     muuttumaton+A+Pl+Ill: muuttumattomhiin
     muuttumaton+A+Pl+Ade: muuttumattomilla
     muuttumaton+A+Pl+Abl: muuttumattomilta
     muuttumaton+A+Pl+All: muuttumattomille
     muuttumaton+A+Pl+Ess: muuttumattominna
     muuttumaton+A+Pl+Com: muuttumattominne

     muuttumaton+A+Sg+Compar+Nom: muuttumattomampi
     muuttumaton+A+Sg+Compar+Gen: muuttumattomamman # kaksi vai yksi m?
     muuttumaton+A+Sg+Compar+Par: muuttumattomampaa
     muuttumaton+A+Sg+Compar+Tra: muuttumattomammaksi
     muuttumaton+A+Sg+Compar+Abe: muuttumattomammatta
     muuttumaton+A+Sg+Compar+Ine: muuttumattomammassa
     muuttumaton+A+Sg+Compar+Ela: muuttumattomammasta
     muuttumaton+A+Sg+Compar+Ill: muuttumattomamphaan
     muuttumaton+A+Sg+Compar+Ade: muuttumattomammala
     muuttumaton+A+Sg+Compar+Abl: muuttumattomammalta
     muuttumaton+A+Sg+Compar+All: muuttumattomammale
     muuttumaton+A+Sg+Compar+Ess: muuttumattomampana
     muuttumaton+A+Pl+Compar+Nom: muuttumattomammat
     muuttumaton+A+Pl+Compar+Gen: muuttumattomammitten
     muuttumaton+A+Pl+Compar+Par: muuttumattomampia
     muuttumaton+A+Pl+Compar+Tra: muuttumattomammiksi
     muuttumaton+A+Pl+Compar+Abe: muuttumattomammitta
     muuttumaton+A+Pl+Compar+Ine: muuttumattomammissa
     muuttumaton+A+Pl+Compar+Ela: muuttumattomammista
     muuttumaton+A+Pl+Compar+Ill: muuttumattomamphiin
     muuttumaton+A+Pl+Compar+Ade: muuttumattomammila
     muuttumaton+A+Pl+Compar+Abl: muuttumattomammilta
     muuttumaton+A+Pl+Compar+All: muuttumattomammile
     muuttumaton+A+Pl+Compar+Ess: muuttumattomampina
     muuttumaton+A+Pl+Compar+Com: muuttumattomampine

# Se on vain kaksitavuiset nomenit, jotka por ja rai varieteetissä voivat saada vahvan vartalon ja päätteen -in pl genitiivissä.
# Eira sanoi, että on aina lyhyt -m superlatiivissa, kun siinä oon aina kaksi ii:tä.
# Varengin varieteetissä lyhyt -i on kuitenkin mahdollista superlatiivissa, vaikka se ei ole kovin tavallista.
 # Katso Kainun kielen grammatikin (2014) s.183.

     muuttumaton+A+Sg+Superl+Nom: [muuttumattomiin, muuttumattomin]
     muuttumaton+A+Sg+Superl+Gen: [muuttumattomiiman, muuttumattomiman]
     muuttumaton+A+Sg+Superl+Par: [muuttumattomiinta, muuttumattominta]
     muuttumaton+A+Sg+Superl+Tra: [muuttumattomiimaksi, muuttumattomimaksi]
     muuttumaton+A+Sg+Superl+Abe: [muuttumattomiimatta, muuttumattomimatta]
     muuttumaton+A+Sg+Superl+Ine: [muuttumattomiimassa, muuttumattomimassa]
     muuttumaton+A+Sg+Superl+Ela: [muuttumattomiimasta, muuttumattomimasta]
     muuttumaton+A+Sg+Superl+Ill: [muuttumattomiimphaan, muuttumattomimphaan]
     muuttumaton+A+Sg+Superl+Ade: [muuttumattomiimala, muuttumattomimala]
     muuttumaton+A+Sg+Superl+Abl: [muuttumattomiimalta, muuttumattomimalta]
     muuttumaton+A+Sg+Superl+All: [muuttumattomiimale, muuttumattomimale]
     muuttumaton+A+Sg+Superl+Ess: [muuttumattomiimpana, muuttumattomimpana]
     muuttumaton+A+Pl+Superl+Nom: [muuttumattomiimat, muuttumattomimat]
     muuttumaton+A+Pl+Superl+Gen: [muuttumattomiimitten, muuttumattomimitten]
     muuttumaton+A+Pl+Superl+Par: [muuttumattomiimpia, muuttumattomimpia]
     muuttumaton+A+Pl+Superl+Tra: [muuttumattomiimiksi, muuttumattomimiksi]
     muuttumaton+A+Pl+Superl+Abe: [muuttumattomiimitta, muuttumattomimitta]
     muuttumaton+A+Pl+Superl+Ine: [muuttumattomiimissa, muuttumattomimissa]
     muuttumaton+A+Pl+Superl+Ela: [muuttumattomiimista, muuttumattomimista]
     muuttumaton+A+Pl+Superl+Ill: [muuttumattomiimphiin, muuttumattomimphiin]
     muuttumaton+A+Pl+Superl+Ade: [muuttumattomiimila, muuttumattomimila]
     muuttumaton+A+Pl+Superl+Abl: [muuttumattomiimilta, muuttumattomimilta]
     muuttumaton+A+Pl+Superl+All: [muuttumattomiimile, muuttumattomimile]
     muuttumaton+A+Pl+Superl+Ess: [muuttumattomiimpina, muuttumattomimpina]
     muuttumaton+A+Pl+Superl+Com: [muuttumattomiimpine, muuttumattomimpine]
